台灣士林地方法院刑事判決　　　　　　　 94年度訴字第278號
公　訴　人　台灣士林地方法院檢察署檢察官
被　　　告　甲○○
上列被告因違反毒品危害防制條例案件，經檢察官提起公訴（94
年度毒偵字第711 號），經本院合議裁定行簡式審判程序，本院
判決如下：
    主  文
甲○○連續施用第一級毒品，累犯，處有期徒刑壹年，扣案之第
一級毒品海洛因壹包（淨重零點零柒公克）沒收銷燬。
    事  實
一、甲○○前因施用第二級毒品安非他命案件，經觀察、勒戒後
    ，認無繼續施用毒品之傾向，由台灣士林地方法院檢察署檢
    察官於民國89年2 月29日以89年度毒偵字第595 號不起訴處
    分確定後，又因施用第一級毒品海洛因案件，經觀察、勒戒
    後，認有繼續施用毒品之傾向，先送強制戒治，並由台灣士
    林地方法院檢察署檢察官以89年度毒偵字第2562號聲請簡易
    判決處刑，嗣於90年7 月11日經本院以90年度簡字第792 號
    判處有期徒刑6 月確定，並於91年2 月20日易科罰金執行完
    畢。而其所受之強制戒治處分，經執行戒治屆滿3 個月後，
    其成效評定為合格，認無繼續戒治之必要，由法院裁定停止
    戒治，所於戒治期間付保護管束，嗣於91年1 月10日期滿未
    經撤銷，視為強制戒治執行完畢。詎甲○○於上開強制戒治
    執行完畢釋放後5 年內，復基於施用毒品之概括犯意，自93
    年9 月下旬某日（即為警查獲前之1 星期）起至93年10月4
    日下午8 時止，在其所駕駛之車內（停放地點不詳），將海
    洛因及安非他命同置於香菸內以點燃香菸吸食煙霧之方式，
    同時施用第一級毒品海洛因及第二級毒品安非他命3 、4 次
    ，嗣於93年10月5 日中午12時許，為警在台北市○○區○○
    街民權國小大門口前查獲，並扣得第一級毒品海洛因1 小包
    （淨重0.70公克）。
二、案經台北市政府警察局萬華分局報請報請台灣台北地方法院
    檢察署呈請台灣高等法院檢察署令轉台灣士林地方法院檢察
    署偵查起訴。
    理  由
一、訊據被告甲○○對於上揭連續同時施用第一級毒品海洛因及
    第二級毒品安非他命之事實均坦承不諱（詳見本院94年6 月
    1 日準備程序筆錄及審判筆錄），並有扣案之第一級毒品海
    洛因1 包（淨重0.70公克）可資佐證。且被告為警查獲當日
    所採集之尿液，經送台灣尖端先進生技醫藥股份有限公司鑑
    驗結果，結果呈嗎啡及安非他命陽性反應，有該公司濫用藥
    物檢驗報告1 紙附卷可稽。參以，扣案之白色粉末1 包，經
    送法務部調查局鑑驗結果，確檢出第一級毒品海洛因成分，
    此亦有該局93年11月5 日調科壹字第020006737 號鑑定通知
    書1 份在卷足按，堪認被告前揭自白與事實相符，被告確有
    連續同時施用第一級毒品海洛因及第二級毒品安非他命犯行
    無訛。又被告前因施用第二級毒品安非他命案件，經觀察、
    勒戒後，認無繼續施用毒品之傾向，由台灣士林地方法院檢
    察署檢察官於民國89年2 月29日以89年度毒偵字第595 號不
    起訴處分確定後，又因施用第一級毒品海洛因案件，經觀察
    、勒戒後，認有繼續施用毒品之傾向，先送強制戒治，並由
    台灣士林地方法院檢察署檢察官以89年度毒偵字第2562號聲
    請簡易判決處刑，嗣於90年7 月11日經本院以90年度簡字第
    792 號判決處有期徒刑6 月確定，並於91年2 月20日易科罰
    金執行完畢。而其所受之強制戒治處分，經執行戒治屆滿3
    個月後，其成效評定為合格，認無繼續戒治之必要，由法院
    裁定停止戒治，所於戒治期間付保護管束，嗣於91年1 月10
    日期滿未經撤銷，視為強制戒治執行完畢，此有電腦查詢台
    灣士林地方法院檢察署檢察官89年度毒偵字第595 號、台灣
    士林地方法院檢察署檢察官89年度毒偵第2562號聲請簡易判
    決處刑書、本院90年度簡字第792 號刑事判決及台灣高等法
    院被告前案紀錄表各1 份在卷可考。從而，被告確有於強制
    戒治執行完畢後，5 年以內再犯毒品危害防制條例第10條第
    1 、2 項之施用第一、二級毒品犯行。故本件事證明確，被
    告犯行洵堪認定，應依法論科。
二、核被告所為，係犯毒品危害防制條例第10條第1 項之施用第
    一級毒品罪及同條第2 項之施用第二級毒品罪。被告因施用
    第一級毒品海洛因而持有第一級毒品海洛因之低度行為，業
    為施用之高度行為所吸收，不另論罪。又被告先後多次施用
    第一級毒品海洛因及第二級毒品安非他命之行為，各時間緊
    接，所犯構成要件相同之罪名，顯係出於概括犯意為之，各
    為連續犯，均應依刑法第56條之規定以一罪論，並加重其刑
    。又被告每次施用毒品，均係將海洛因及安非他命一併滲入
    香菸內以點火吸食煙霧之方式施用，係以一施用行為同時觸
    犯施用第一級、第二級毒品2 罪名，為想像競合犯，應依刑
    法第55條前段之規定，從一重之連續施用第一級毒品處斷，
    公訴人認被告所犯上開2 罪之犯意各別，罪名有異，請求分
    論併罰，容有誤會，併此敘明。再者，被告有事實欄所載前
    科執行情形，其前因施用第一級毒品案件，經本院以90年度
    簡字第792 號判決處有期徒刑6 月確定，並已於91年2 月20
    日易科罰金執行完畢，已如前述，有電腦查詢台灣士林地方
    法院檢察署檢察官89年度毒偵字第2562號聲請簡易判決處刑
    書、本院90年度簡字第792 號刑事判決及台灣高等法院被告
    前案紀錄表各1 份附卷可查，其於受有期徒刑執行完畢後5
    年之內，再犯本件有期徒刑以上之罪，係屬累犯，應依刑法
    第47條之規定遞加重其刑。爰審酌被告前因施用毒品案件，
    經送觀察勒戒及強制戒治，並經有期徒刑執行完畢，仍不知
    戒絕，又觸犯本件犯行，一再戕害己身，顯示其定力不足、
    意志不堅、易受外界誘惑，原不宜寬縱，惟念其於本院審理
    中坦承犯行，頗有悔意，態度尚屬良好等一切情狀，量處如
    主文所示之刑。
三、扣案之第一級毒品海洛因1 包（淨重0.70公克），係本件查
    獲供被告施用之毒品，應依毒品危害防制條例第18條第1 項
    前段之規定宣告沒收銷燬之。
據上論斷，應依刑事訴訟法第273 條之1 第1 項、第299 條第1
項前段，毒品危害防制條例第10條第1 項、第2 項、第18條第1
項前段，刑法第11條、第55條前段、第56條、第47條，判決如主
文。
本案經檢察官鄭嘉欣到庭執行職務
中　　華　　民　　國　　94　　年　　6 　　月　　30　　日
                  刑事第六庭  法　官  姜  麗  香
以上正本證明與原本無異。
如不服本判決，應於判決送達後10日內，向本院提出上訴狀。
                              書記官　陳　玉　珍
中　　華　　民　　國　　94　　年　　7 　　月　　4 　　日
附錄本案論罪科刑法條全文：
毒品危害防制條例第10條
施用第一級毒品者，處6月以上5年以下有期徒刑。
施用第二級毒品者，處3年以下有期徒刑。
